---
title: "Twitter"
author: "FranciscoPérezHernández"
date: "7/4/2017"
output: pdf_document
---

```{r setup, include=FALSE}
knitr::opts_chunk$set(echo = TRUE)
```

# Crear Credenciales

Lo primero será ir al siguiente enlace https://apps.twitter.com y registrarnos para obtener nuestras credenciales quedando un fichero llamado "credenciales.R" con la siguiente estructura:
```{r crear_credenciales, eval=FALSE}
#Cargamos las librerías
library("ROAuth")
library("base64enc");
library("twitteR");
library("streamR");

#Cargar parámetros de configuración
reqURL <- "https://api.twitter.com/oauth/request_token"
accessURL <- "https://api.twitter.com/oauth/access_token"
authURL <- "https://api.twitter.com/oauth/authorize"
options(httr_oauth_cache=T)

#Cargar las credenciales obtenidas del paso anterior
consumer_key <- "pegar aquí la credencial"
consumer_secret <-"pegar aquí la credencial"
access_token <-"pegar aquí la credencial"
access_secret <-"pegar aquí la credencial"

#Ejecutar la autenticación de TwitteR
setup_twitter_oauth(consumer_key, consumer_secret, access_token, access_secret)

#streamR authentication
credentials_file <- "my_oauth.Rdata"
if (file.exists(credentials_file)){
  load(credentials_file)
} else {
  cred <- OAuthFactory$new(consumerKey = consumer_key, consumerSecret =
                             consumer_secret, requestURL = reqURL, accessURL = accessURL, authURL = authURL)
  cred$handshake(cainfo = system.file("CurlSSL", "cacert.pem", package = "RCurl"))
  save(cred, file = credentials_file)
}
```

# Obtener datos de twitter

```{r obtener_datos_de_twitter}
# Cargar la librería específica de TwitterR
library(twitteR);

# Leer el fichero de credenciales creado anteriormente, ¡cuidado con la ruta del fichero!.
source('../credenciales.R')

# Función que permite buscar: #hastag, @usuarios, palabras
tweets <- searchTwitter("#brexit", n=100, lang="en")

# Quedarse solo con el primer tweet para datos concretos del mismo
tweet <- tweets[[1]];
# Mostrar la estructura del tweet
#str(tweet)
# Obtener el texto del tweet:
tweet$getText()
# Obtener información acerca del usuario:
usuario <- getUser(tweet$getScreenName());
# Mostrar la estructura del usuario
#str(usuario)
# Obtener el nombre del usuario
usuario$getName()
```

# Instalación de paquetes necesarios

```{r instalacion_de_paquetes_necesarios, eval=FALSE}
# Instalar el paquete Sentiment
if (!require('pacman')) install.packages('pacman&')
pacman::p_load(devtools, installr)
install.Rtools()
install_url('http://cran.r-project.org/src/contrib/Archive/Rstem/Rstem_0.4-1.tar.gz')
install_url('http://cran.r-project.org/src/contrib/Archive/sentiment/sentiment_0.2.tar.gz')
if (!require('pacman')) install.packages('pacman')
pacman::p_load(twitteR, sentiment, plyr, ggplot2, wordcloud, RColorBrewer, httpuv, RCurl, base64enc)
options(RCurlOptions = list(cainfo = system.file('CurlSSL', 'cacert.pem', package = 'RCurl')))
setup_twitter_oauth(api_key,api_secret,access_token,access_token_secret)
setup_twitter_oauth(api_key,api_secret)
```

# Análisis de sentimientos

## Sacar tweets

Lo primero que vamos a hacer será sacar twetts sobre el brexit y sacar de ellos su texto
```{r extraccion_de_tweets_sobre_brexit}
tweets <- searchTwitter("#brexit", n=100, lang="en")
texto_tweets = sapply(tweets, function(x) x$getText())
```

## Limpiado del texto

Vamos a ver un ejemplo de los primeros tweets encontrados de como vamos limpiando el texto
```{r limpiado_del_texto}
head(texto_tweets)
cat("\nEliminamos retweet\n")
texto_tweets = gsub('(RT|via)((?:\\b\\W*@\\w+)+)', '', texto_tweets)
head(texto_tweets)
cat("\nEliminar usuarios\n")
texto_tweets = gsub('@\\w+', '', texto_tweets)
head(texto_tweets)
cat("\nEliminamos puntuación\n")
texto_tweets = gsub('[[:punct:]]', '', texto_tweets)
head(texto_tweets)
cat("\nEliminamos números\n")
texto_tweets = gsub('[[:digit:]]', '', texto_tweets)
head(texto_tweets)
cat("\nEliminamos enlaces html\n")
texto_tweets = gsub('http\\w+', '', texto_tweets)
head(texto_tweets)
cat("\nEliminamos espacios innecesarios\n")
texto_tweets = gsub('[ \t]{2,}', '', texto_tweets)
texto_tweets = gsub('^\\s+|\\s+$', '', texto_tweets)
head(texto_tweets)

#Función para eliminar posibles errores al pasar a minúscula
try.error = function(x){
  # creamos un missing value
  y = NA
  # tryCatch error
  try_error = tryCatch(tolower(x), error=function(e) e)
  # if not un error
  if (!inherits(try_error, 'error'))
    y = tolower(x)
  return(y)
}
cat("\nPasamos a minúsucla si no hay error\n")
texto_tweets = sapply(texto_tweets, try.error)
head(texto_tweets)
cat("\nEliminamos NAs en el texto\n")
texto_tweets = texto_tweets[!is.na(texto_tweets)]
names(texto_tweets) = NULL
head(texto_tweets)
```

# Aplicamos el clasificador de sentimientos







